臺灣臺北地方法院民事裁定　　　　　　　100年度聲字第222號
異　議　人　新采國際開發股份有限公司
法定代理人　竺天翔
上列異議人對於本院提存所於民國100年3月28日（95）存智字第
1399號函所為否准異議人聲請將本院94年度存字第4543號清償提
存事件支付轉給本院民事執行處之處分，聲明異議，本院裁定如
下：
    主  文
異議駁回。
    理  由
一、原處分意旨略以：本件清償提存事件，係相對人即提存人文
    魁資訊股份有限公司（民國96年6月4日更名為統一元氣資產
    管理股份有限公司，復於98年8月5日更名為松崗資產管理股
    份有限公司，下稱提存人）依與出租人即異議人間之租賃契
    約，應給付出租人即異議人94年9月15日至94年10月14日之
    租金。惟因出租人即異議人之法定代理人有疑義，致提存人
    不知應交付租金予何人，故提存應給付之租金新臺幣（下同
    ）354萬9,460元（下稱系爭提存物），並於提存書「對待給
    付之標的及其他受取提存物所附之條件」欄載明：「出租人
    新采國際開發股份有限公司應提出臺灣臺北地方法院94年度
    訴字第366號撤銷股東會決議民事確定判決或其他可確定何
    人為法定代理人之證明文件予提存人並經提存人出具同意書
    後，領取本件提存之租金。」。嗣異議人於100年3月3日、8
    日分別具狀聲請本院提存所將系爭提存物支付轉給本院民事
    執行處，以利強制執行事件之進行。本院提存所於100年3月
    14日以（95）存智字第1399號函請提存人就異議人陳報受取
    條件已成就表示意見，提存人於100年3月25日具狀表示異議
    人現任之所有董、監事均為非法、無資格，且該公司所有董
    監事資格目前正訴訟中，故「可確定何人為法定代理人之文
    件」之條件不成就。提存人既已陳明受取條件不成就，異議
    人陳報受取條件成就，本院提存所依形式審查結果，難認本
    件受取條件已成就，自不能支付轉給，故否准異議人之聲請
    等語。
二、本件異議意旨略以：伊為系爭提存物之受取權人，而伊之債
    權人永盛資產管理股份有限公司（下稱永盛公司）已就系爭
    提存物聲請強制執行在案。系爭提存物既經本院民事執行處
    依法強制執行，與伊之法定代理人為何人或是否具有資格，
    顯然無涉。退步言之，縱認為伊之法定代理人為何人有疑義
    ，惟依強制執行法第30條之1準用民事訴訟法第51條第1項、
    第2項規定，本院民事執行處亦可為伊選任特別代理人，則
    提存人於提存書中所載「可確定何人為法定代理人之文件」
    ，亦非不能俱全而使條件成就，故本院提存所適用法律否准
    伊之聲請顯係有誤，爰依提存法第24條之規定提出異議云云
    。
三、經查：
  (一)按清償提存之提存物受取權人如應為對待給付時，非有提存
    人之受領證書、裁判書、公證書或其他文件，證明其已經給
    付或免除其給付或已提出相當擔保者，不得受取提存物。受
    取權人領取提存物應具備其他要件時，非證明其要件已具備
    者，亦同，提存法第21條定有明文。次按聲請領取提存物，
    應作成領取提存物聲請書一式二份，由聲請人簽名蓋章，並
    檢附下列文件：二領取提存物之人，如應為對待給付時，應
    提出提存人之受領證書、裁判書、公證書或其他證明已經給
    付或免除其給付或已提出相當擔保之文件。受取權人領取提
    存物如應具備其他要件時，應提出已具備其要件之證明文件
    ，提存法施行細則第31條第2款亦有明文。又按提存事件為
    非訟事件，提存所就具體提存事件僅得依提存法及其施行細
    則之規定為形式上審查，至當事人有關實體事項之爭執，應
    由當事人另行以訴訟方式謀求解決，提存所並無審查及認定
    之權限。
  (二)本件提存人依其與出租人即異議人間之租賃契約，應給付出
    租人即異議人94年9月15日至94年10月14日之租金。因出租
    人即異議人之法定代理人有疑義，致提存人不知應交付租金
    予何人，故向本院提存所提存應給付之租金即系爭提存物，
    並於提存書「對待給付之標的及其他受取提存物所附之條件
    」欄載明：「出租人新采國際開發股份有限公司（即異議人
    ）應提出臺灣臺北地方法院94年度訴字第366號撤銷股東會
    決議民事確定判決或其他可確定何人為法定代理人之證明文
    件予提存人並經提存人出具同意書後，領取本件提存之租金
    。」。嗣異議人於100年3月3日、8日分別具狀聲請本院提存
    所將上開提存物支付轉給本院民事執行處，以利強制執行事
    件之進行，有上開提存書、異議人之民事陳報狀2份足憑。
  (三)異議人主張系爭提存物業經債權人永盛資產管理股份有限公
    司聲請執行扣押在案，而系爭提存物之強制執行與其之董事
    為何人或是否具有資格無涉云云，惟查，提存人於提存時已
    於提存書上「不知受取權人者其事由」欄記載：「因出租人
    新采國際開發股份有限公司（即異議人）之法定代理人有爭
    議，經台灣台北地方法院94年度字第366號撤銷股東會決議
    事件民事判決該公司『於民國93年12月16日所召集之股東臨
    時會決議應予撤銷』，因此依該次股東會改選之董事及其後
    推選邱康寧為董事長（法定代理人）之決議亦有疑義，該案
    現由第二審法院審理中，致提存人無法知悉何人法定代理人
    ，不知應交付租金予何人。」等語，並在「對待給付之標的
    及其他受取提存物所附之條件」欄載明：「出租人新采國際
    開發股份有限公司（即異議人）應提出臺灣臺北地方法院94
    年度訴字第366號撤銷股東會決議民事確定判決或其他可確
    定何人為法定代理人之證明文件予提存人並經提存人出具同
    意書後，領取本件提存之租金。」等語，作為受取權人之條
    件，核與提存法第9條第1項第5款後段規定相符。可見：提
    存人所欲清償之對象，自形式上觀察即知異議人之法定代理
    人須已確定，且須提出可確定為法定代理人之證明文件予提
    存人，經提存人出具同意後，方為系爭提存物之受取權人。
    而異議人雖提出公司變更登記事項卡主張其法定代理人「竺
    天翔」為合法法定代理人之證明，受取條件已成就云云，惟
    竺天翔係異議人於99年3月26日召開股東會所選任出之董事
    ，而該次股東會業經第三人國寶人壽保險股份有限公司（下
    稱國寶公司）及股東蔡秉宏對異議人提起確認異議人99年3
    月26日所召開之股東會決議無效之訴，正由本院以99年度
    2149號審理中，有該案之99年4月23日民事起訴狀、本院94
    年度訴字第366號、臺灣高等法院94年度上字第641號判決及
    確定證明書在卷可稽（見本院94年度存字第4543號卷），足
    徵異議人在99年3月26日召開股東會決議選出「竺天翔」等
    人為異議人自99年3月26日起至102年3月25日止之董監事資
    格係陷於不確定之狀態，仍無從確定「竺天翔」係有權代表
    異議人之人，自不符本件提存書上開所載之受取要件。且提
    存人亦於100年3月25日具狀表示：異議人目前之董監事均非
    合法，其選任之法定代理人「竺天翔」亦非合法，無權代表
    異議人，故同意書中之「可確定何人為法定代理人之文件」
    之條件並不成就，無權領取系爭提存物等語。故異議人聲請
    將系爭提存物支付轉給予本院民事執行處，即不應准許，本
    院提存所以100年3月28日（95）存智字第1399號函否准其聲
    請，並無違誤，異議人之異議為無理由，應予駁回。至異議
    人另主張依強制執行法第30條之1準用民事訴訟法第51條第1
    、2項規定，民事執行處亦可為異議人選任特別代理人，則
    提存人於提存書所謂「可確定何人為法定代理人之文件」非
    不能俱全而使條件成就云云，惟異議人未提出本院民事執行
    處已為異議人選任特別代理人，則其之主張，亦不足取。本
    院提存所依形式審查結果，認本件清償提存之受取條件未成
    就，而否准異議人所為支付轉給之聲請，洵無不當。從而，
    本件異議為無理由，應予駁回。
四、據上論結，本件異議為無理由，爰裁定如主文。
中    華    民    國    100    年    6    月    10    日
                  民事第三庭    法  官  魏式瑜
以上正本係照原本作成
如不服本裁定應於送達後10日內向本院提出抗告狀，並繳納抗告
費新臺幣1,000元
中    華    民    國    100    年    6    月    10    日
                                書記官  徐明鈺